【裁判字號】    98,訴,1690
【裁判日期】    980609
【裁判案由】    槍砲彈藥刀械管制
【裁判全文】
臺灣板橋地方法院刑事判決              98年度訴字第1690號
公  訴  人  臺灣板橋地方法院檢察署檢察官
被      告  丁○○
                    （另案於臺灣宜蘭監獄執行中）
指定辯護人  本院公設辯護人丙○○
上列被告因違反槍砲彈藥刀械管制條例案件，經檢察官提起公訴
（98年度偵字第3402號），本院判決如下：
    主  文
丁○○未經許可，持有可發射子彈具有殺傷力之改造槍枝，累犯
，處有期徒刑貳年，併科罰金新臺幣參萬元，罰金如易服勞役，
以新臺幣壹仟元折算壹日；扣案具殺傷力之仿WALTHER 廠PPK/S
型半自動手槍所製造之槍枝換裝土造金屬槍管而成之改造手槍壹
枝（槍枝管制編號：0000000000號）、非制式子彈參顆，均沒收
之。又未經許可，持有子彈，累犯，處有期徒刑肆月，併科罰金
新臺幣壹萬元，罰金如易服勞役，以新臺幣壹仟元折算壹日；扣
案制式霰彈壹顆，沒收之。應執行有期徒刑貳年貳月，併科罰金
新臺幣參萬元，罰金如易服勞役，以新臺幣壹仟元折算壹日；扣
案具殺傷力之仿WALTHER 廠PPK/S 型半自動手槍所製造之槍枝換
裝土造金屬槍管而成之改造手槍壹枝（槍枝管制編號：00000000
00號）、非制式子彈參顆、制式霰彈壹顆，均沒收之。
    事  實
一、丁○○前於民國（下同）八十年間，因違反麻醉藥品管理條
    例案件，經臺灣高等地方法院以八十年度上訴字第五一五四
    號就施用麻醉藥品罪部分判處有期徒刑六月、販賣麻醉藥品
    罪部分判處有期徒刑五年六月，販賣麻醉藥品罪部分並經最
    高法院以八十一年度台上字第二二八四號判決駁回上訴確定
    ，於八十三年二月五日縮刑假釋出監（下稱第一次假釋）。
    又於八十五年間，因違反麻醉藥品管理條例案件，先後經臺
    灣高等法院以八十四年度上訴字第六二四三號判處應執行有
    期徒刑六年六月、本院以八十五年度易字第五二七八號判處
    有期徒刑六月確定，此二案經與上開第一次假釋經撤銷後之
    殘刑二年十一月十九日接續執行，又於九十年十二月二十一
    日縮刑假釋出監（下稱第二次假釋）。其後經撤銷上開第二
    次假釋，執行殘刑三年六月十五日，於九十六年一月十八日
    縮刑期滿執行完畢（構成累犯）。
二、丁○○明知可發射子彈具有殺傷力之槍枝及子彈，均為槍砲
    彈藥刀械管制條例所規定之管制物品，非經中央主管機關許
    可，不得擅自持有，竟於九十七年六、七月間某日，在臺北
    縣三重市○○街二八三之六號九樓，以新台幣（下同）三萬
    元之代價，向黃金龍（年籍詳卷，未據起訴）購買具殺傷力
    之仿WALTHER 廠PPK/S 型半自動手槍所製造之槍枝，換裝土
    造金屬槍管而成之改造手槍一枝（槍枝管制編號：00000000
    00號）及具殺傷力之非制式子彈六顆（其中五顆為金屬彈殼
    組合直徑8.0 ±0.5mm 金屬彈頭而成，其中一顆為金屬彈殼
    組合直徑8.0mm 彈頭而成），而未經許可擅自持有之。又於
    九十七年十月間某日，在臺北縣三重市○○○路河堤邊某處
    ，拾獲具殺傷力之制式霰彈二顆，而未經許可擅自持有之。
    嗣於九十八年一月十六日上午十二時三十五分許，在臺北縣
    板橋市○○街十三巷三十號四樓，為警查獲，並扣得上開具
    殺傷力之仿WALTHER 廠PPK/S 型半自動手槍所製造之槍枝，
    換裝土造金屬槍管而成之改造手槍一枝（槍枝管制編號：00
    00000000號）及具殺傷力之非制式子彈六顆（其中五顆為金
    屬彈殼組合直徑8.0 ±0.5mm 金屬彈頭而成，經採樣二顆試
    射，尚餘三顆扣案；其中一顆為金屬彈殼組合直徑8.0mm 彈
    頭而成，經試射擊發）、制式霰彈二顆（經採樣一顆試射，
    ，尚餘一顆扣案）。
三、案經臺北縣政府警察局刑事警察大隊移送臺灣板橋地方法院
    檢察署檢察官偵查起訴。
    理  由
一、上開事實，業據被告丁○○於本院審理中坦承不諱，核與證
    人乙○○於本院審理中證述情節大致相符，並有具殺傷力之
    改造手槍一枝（槍枝管制編號：0000000000號）、非制式子
    彈六顆及制式霰彈二顆扣案足資佐證。又上開槍枝、子彈經
    送內政部警政署刑事警察局依檢視法、性能檢驗法、試射法
    鑑驗結果，認為：(一)、送鑑手槍一枝（槍枝管制編號：0000
    000000號），認係仿WALTHER 廠PPK/S 型半自動手槍所製造
    之槍枝，換裝土造金屬槍管而成，擊發功能正常，可供擊發
    適用子彈使用，認具殺傷力。(二)、送鑑子彈六顆：其中五顆
    ，認均係非制式子彈，由金屬彈殼組合直徑8.0 ±0.5mm 金
    屬彈頭而成，經採樣二顆試射，均可擊發，認均具殺傷力；
    其中一顆，認係非制式子彈，由金屬彈殼組合直徑8.0mm 金
    屬彈頭而成，經實際試射，可擊發，認具殺傷力。(三)、送鑑
    子彈二顆，認均係口徑12 GAUGE制式霰彈，採樣一顆試射，
    可擊發，認具殺傷力。有內政部警政署刑事警察局九十八年
    二月十三日刑鑑字第０九八００一０七八一號鑑驗書一件附
    卷可稽。綜上足認被告自白與事實相符，可予採信。從而，
    本件事證明確，被告犯行洵堪認定，應依法論科。
二、被告未經許可，向黃金龍購買具殺傷力之改造手槍及子彈，
    而同時持有具殺傷力之改造手槍及子彈，核其此部分所為係
    犯槍砲彈藥刀械管制條例第八條第四項之未經許可持有可發
    射子彈具有殺傷力之改造槍枝罪、同條例第十二條第四項之
    未經許可持有子彈罪。又被告拾獲具殺傷力之霰彈，未經許
    可而持有之，核其此部分所為係犯槍砲彈藥刀械管制條例第
    十二條第四項之未經許可持有子彈罪。又上開被告向黃金龍
    購入具殺傷力之改造手槍及子彈後同時持有之行為部分，為
    一行為觸犯數罪名之想像競合犯，應從一重之未經許可持有
    可發射子彈具有殺傷力之改造槍枝罪處斷。被告所犯未經許
    可持有可發射子彈具殺傷力之改造槍枝罪、未經許可持有子
    彈罪（指持有霰彈部分），犯意各別，行為互殊，應予分論
    併罰，公訴人認係屬想像競合犯，應從一重處斷，尚有未洽
    。又被告前有如事實欄所載之犯罪科刑及執行情形，有臺灣
    高等法院被告前案紀錄表一件在卷可稽，其於有期徒刑執行
    完畢後五年內，故意再犯有期徒刑以上刑之本罪，為累犯，
    應依法加重其刑。又被告未經許可持有改造槍枝之行為固無
    足取，然其所持有之時間非長，且非持以供其他犯罪之用，
    尚未造成實害，且犯後又能坦承犯行，並於本院審理中供出
    槍枝來源，顯具悔意，而其所犯之未經許可持有可發射子彈
    具殺傷力之改造槍枝罪，法定本刑為三年以上十年以下有期
    徒刑，併科新臺幣七百萬元以下罰金，與其犯罪情節相較，
    實屬情輕法重，客觀上足以引起一般同情，顯有堪資憫恕之
    處，本院認縱處以法定最低刑度猶嫌過重，爰依刑法第五十
    九條之規定，就其所犯未經許可持有可發射子彈具殺傷力之
    改造槍枝罪部分酌減其刑，並依法先加後減之。爰審酌被告
    之素行非佳，未經許可無故持有具殺傷力之改造槍枝、子彈
    ，已危害人身安全、社會秩序，應予非難，兼衡其持有具殺
    傷力之改造手槍、子彈之數量，所持有之時間非長，無其他
    犯罪目的，對於社會治安影響之程度非鉅，及被告犯罪後坦
    承犯行，已知悔悟等一切情狀，分別量處如主文所示之刑，
    並就罰金刑部分，諭知如易服勞役之折算標準，並定其應執
    行刑，並就罰金刑部分，諭知如易服勞役之折算標準，資為
    懲儆。
三、沒收部分：
（一）扣案之仿WALTHER 廠PPK/S 型半自動手槍所製造之槍枝，
      換裝土造金屬槍管而成之改造手槍一枝（槍枝管制編號：
      0000000000號），及非制式子彈三顆（由金屬彈殼組合直
      徑8.0 ±0.5mm 金屬彈頭而成）、制式霰彈一顆，為具殺
      傷力之槍枝、子彈，屬違禁物，應依刑法第三十八條第一
      項第一款規定宣告沒收之。
（二）至另扣得之非制式子彈三顆、口徑12 GAUGE制式霰彈一顆
      ，因已於鑑驗時試射擊發，所遺留之彈殼、彈頭，均非違
      禁物，亦已非被告所有供其犯罪所用之物，爰不予宣告沒
      收。
四、至販賣上開具殺傷力之改造手槍及非制式子彈予被告之人為
    黃金龍（年籍詳卷），業經被告於本院審理中陳述明確，核
    與證人乙○○於本院審理中證述情節相符，黃金龍涉犯販賣
    具殺傷力之改造槍枝及子彈罪嫌部分，應由檢察官另行偵查
    ，附此敘明。
據上論斷，應依刑事訴訟法第二百九十九條第一項前段，槍砲彈
藥刀械管制條例第八條第四項、第十二條第四項，刑法第十一條
前段、第五十五條、第四十七條第一項、第五十九條、第四十二
條第三項、第五十一條第五款、第七款、第三十八條第一項第一
款，判決如主文。
本案經檢察官甲○○到庭執行職務。
中    華    民    國    98    年    6     月    9     日
                  刑事第十二庭    審判長法  官  白光華
                                        法  官  曾淑娟
                                        法  官  楊志雄
上列正本證明與原本無異。
如不服本判決，應於判決送達後10日內敘明上訴理由，向本院提
出上訴狀 (應附繕本) ，上訴於臺灣高等法院。其未敘述上訴理
由者，應於上訴期間屆滿後20日內向本院補提理由書「切勿逕送
上級法院」。
                                        書記官  莊川億
中    華    民    國    98    年    6     月    9     日
附錄本案論罪科刑法條全文：
槍砲彈藥刀械管制條例第八條
未經許可，製造、販賣或運輸鋼筆槍、瓦斯槍、麻醉槍、獵槍、
空氣槍或第4 條第1 項第1 款所定其他可發射金屬或子彈具有殺
傷力之各式槍砲者，處無期徒刑或5 年以上有期徒刑，併科新臺
幣1 千萬元以下罰金。
未經許可，轉讓、出租或出借前項所列槍枝者，處5 年以上有期
徒刑，併科新臺幣1 千萬元以下罰金。
意圖供自己或他人犯罪之用，而犯前二項之罪者，處無期徒刑或
7年以上有期徒刑，併科新臺幣1 千萬元以下罰金。
未經許可，持有、寄藏或意圖販賣而陳列第 1 項所列槍枝者，
處 3 年以上10 年以下有期徒刑，併科新臺幣 700 萬元以下罰
金。
第 1 項至第 3 項之未遂犯罰之。
槍砲彈藥刀械管制條例第十二條
未經許可，製造、販賣或運輸子彈者，處1 年以上7 年以下有期
徒刑，併科新台幣500 萬元以下罰金。
未經許可，轉讓、出租或出借子彈者，處6 月以上5 年以下有期
徒刑，併科新台幣300 萬元以下罰金。
意圖供自己或他人犯罪之用，而犯前二項之罪者，處3 年以上10
年以下有期徒刑，併科新台幣700 萬元以下罰金。
未經許可，持有、寄藏或意圖販賣而陳列子彈者，處5 年以下有
期徒刑，併科新台幣300 萬元以下罰金。
第 1 項至第 3 項之未遂犯罰之。


司法院資訊處製作；財團法人民間司法改革基金會備份。
